

Allan Correia de Brito

UX UI designer, Serra, Brasil

me@allancorreia.com allancorreia.com linkedin.com/in/allancorreia

Sou Allan, especialista em UX/UI com 6 anos de experiência. Tenho trabalhado em equipes multifuncionais e ágeis, desenvolvendo recursos e aprimorando negócios e produtos. Minha trajetória profissional abrange diversos mercados, o que me capacita a transitar rapidamente entre cenários de alta e baixa complexidade, desde grandes empresas até startups dinâmicas. Sou apaixonado por design e tecnologia e acredito no potencial dessas ferramentas para fazer uma real diferença na vida das pessoas.

EXPERIÊNCIA

UX/UI Designer

Hyphen Digital Experience/Tangível (06/2023 - atual)

Cliente: Galp

- Desenvolvi novas funcionalidades para produtos do ecossistema Galp, melhorando a experiência do usuário.
- Alinhei as interfaces com a nova identidade visual da Galp, atualmente em desenvolvimento.

UX/UI Designer

Hyphen Digital Experience (06/2022 - 06/2023)

Cliente: Axians

- Colaborei com Product Owners para converter user stories em soluções inovadoras para usuários de backoffice e sistemas de gerenciamento de candidaturas a fundos europeus.
- Implementei o design system, realizei handoff para desenvolvimento e conduzi UX reviews para assegurar a excelência da solução final.

UX/UI Designer

Zappts - 08/2021 - 06/2022

Cliente: Myralis

- Facilitação de Design Sprint e dinâmicas de ideação.
- Prototipagem de baixa e alta fidelidade.
- · Validação com stakeholders e entrega de ativos.
- Realização de Design Review e testes de usabilidade.

Freelancer Designer

02/2021 - 07/2021

- Desenvolvi design de identidade visual e projetos gráficos.
- Atuei como diretor de arte para agências de publicidade.
- Criei UX e UI designs para landing pages, sites, web apps e apps.

Product designer

AEVO - 04/2019 - 01/2021

- Pesquisa e idealização para a plataforma AEVO Innovate.
- Prototipagem e testes com usuários.
- Criação e implementação de design system.
- · Monitoramento de métricas da plataforma.

Freelancer Designer

11/2016 - 03/2019

- Desenvolvimento de design de identidade visual e projetos gráficos.
- Direção de arte para agências de publicidade.
- Criação de UX/UI para landing pages, sites, web apps e apps.

HABILIDADES

Research
Wireframe
Prototipação
UI design
Fron-end HTML/CSS
Design Gráfico
Ilustração

FERRAMENTAS

Figma
Adobe XD
InVision
Ilustrator
Photoshop
InDesign
Notion
Miro
Flow Map
Maze
Hotjar

IDIOMAS

Inglês (B1-B2) Espanhol (básico) Português (Nativo)

EDUCAÇÃO

UCL - Faculdade do Centro Leste

Design de Produto (2012 - 2016) Incompleto

CERTIFICAÇÕES

Uxcel

Introduction to Figma
Design Accessibility
Wireframing
UI Components II
UX Writing
UX Research
Common Design Patterns
AI in UX/UI Design
UI Components I
Mobile Design
Design Composition
Design Terminology

The Interaction Design Foundation

Membership

Zappts

Design Sprint Facilitator